【裁判字號】    97,簡上,889
【裁判日期】    971231
【裁判案由】    詐欺
【裁判全文】
臺灣桃園地方法院刑事判決             97年度簡上字第889號
上  訴  人
即  被  告  甲○○
上列上訴人即被告因詐欺案件，不服本院刑事庭民國97年8 月21
日97年度壢簡字第2130號第一審刑事簡易判決（聲請簡易判決處
刑案號：97年度偵字第14053 號），提起上訴，本院管轄之第二
審合議庭判決如下：
    主  文
上訴駁回。
甲○○緩刑貳年。甲○○並應依附表所示之給付方式向陳卉煙給
付如附表所示之金額。
    事  實
一、本案經本院管轄第二審之合議庭審理結果，認原審以被告即
    上訴人甲○○犯刑法第30條第1 項前段、第339 條第1 項之
    幫助詐欺取財罪，判處拘役45日，如易科罰金，以新臺幣1,
    000 元折算1 日，經核其認事用法及量刑均無違法或不當，
    應予維持，並引用原審刑事簡易判決書記載之事實、證據及
    理由（如附件）。
二、上訴人提起本件上訴意旨略以：上訴人坦承本件伊有責任，
    但已與被害人陳卉煙達成以如附表所示分期付款方式和解，
    請求宣告緩刑，給予自新之機會等語。經查，原審認事用法
    並無不當，上訴人提起本件上訴，自無理由，應予駁回。末
    查，上訴人前未曾因故意犯罪受有期徒刑以上刑之宣告，此
    有臺灣高等法院被告前案紀錄表1 份在卷可參，於本件中因
    一時失察，致罹刑典，惟犯後本院審理中終能坦承犯行，且
    與被害人陳卉煙達成以如附表所示分期付款方式和解（見本
    院卷第21頁），經此次科刑教訓後，應知警惕而無再犯之虞
    ，本院認為前開對其宣告之刑，以暫不執行為適當，爰依刑
    法第74條第1 項第1 款之規定，併予宣告緩刑2 年，以啟自
    新。次按緩刑宣告，得斟酌情形，命犯罪行為人向被害人支
    付相當數額之財產或非財產上之損害賠償，刑法第74條第2
    項第3 款定有明文，查本件被告與被害人於本院審理中達成
    上述和解方式，被告同意以主文即附表所示分期付款方法，
    賠償被害人之損失，本院斟酌上開各項情狀後，認於被告緩
    刑期間課予上開負擔，乃為適當，爰併予宣告之。
據上論斷，應依刑事訴訟法第455 條之1 第1 項、第3 項、第36
8 條、第373 條，刑法第74條第1 項第1 款、第2 項第3 款，判
決如主文。
本案經檢察官楊凱真到庭執行職務。
中    華    民    國    97    年    12    月    31    日
                  臺灣桃園地方法院刑事第八庭
                      審判長法  官  江德民
                            法  官  張瓊華
                            法  官  張明儀
以上正本證明與原本無異。
不得上訴。
                            書記官  邱仲騏
中    華    民    國    97    年    12    月    31    日
┌───────────────────────────────────────┐
│附表：                                                     97年度簡上字第889號│
├─────┬─────────┬───────────────────────┤
│給付對象  │給付金額（新臺幣）│給付方式                                      │
├─────┼─────────┼───────────────────────┤
│陳卉煙    │ 100,000元        │自民國98年1 月10日起，按月於每月10日，各給付  │
│          │                  │15,000 元 ，至全部金額清償完畢為止，如有一期不│
│          │                  │履行，視為全部到期。                          │
│          │                  │                                              │
└─────┴─────────┴───────────────────────┘


司法院資訊處製作；財團法人民間司法改革基金會備份。
